# 请教陈版和各位老师收入成本跨期问题

提问人：elephant1993 时间：2021-11-15 18:52:38
背景：A公司是一家综合服务公司，提供大型宴会组织、会展组织、交通运输、车辆租赁等服务。现存在以下问题请陈版和各位老师不吝赐教：
A公司为职能部门提供宴会组织服务，帮助客户订餐、提供酒水，A公司垫付上述费用，将代垫餐费和酒水费用计入营业成本，并在实际发生费用的基础上加收5%服务费与客户结算。但由于宴会参与客户涉及部门较多，款项往往需要很长时间才能收齐，也有的服务无法确定付款主体而拖着拖着成为坏账。因此A公司未按权责发生制确认收入，而是在实际收到客服支付的款项后才开具发票并确认收入。目前A公司存在较多发生成本但未确认收入的情况，也无法向相关客户追索款项，能够收回的款项则表现为跨期确认收入。
请问：
1 、A公司怎样才能合理合法解决以前年度发生营业成本但无法确认收入的情况？
2 、如无法向相关部门收回服务费用，能不能通过账务处理进行调整？
3 、A公司增值税应税收入是否仅包含在成本费用之上加收的服务费部分，目前A公司如何能解决已发生纳税义务但未实际纳税的困难？
4 、A公司采购酒水用于提供宴会服务，如采购时能取得增值税专票，在计算增值税时能否抵扣销项税额？
5 、A公司以实际发生的成本费用全额计入营业成本，以成本+服务费模式确认收入的账务处理是否正确，能否将发生的成本费用计入合同履约成本？

回答人：chenyiwei
从主帖所述情况看，A公司在相关服务提供完毕（例如宴会、会展结束后；用车结束后）就应确认收入并结转成本，不应出现前期履约成本长期挂账的情况。但需要谨慎考虑合同价款的可收回性，对预计无法收回的款项及时足额确认坏账准备。
另外，A公司的定价模式是“A公司垫付上述费用，将代垫餐费和酒水费用计入营业成本，并在实际发生费用的基础上加收5%服务费与客户结算”，这种情况下要考虑，是否采用净额法，仅确认5%的服务费收入更合适？虽然A公司承担信用风险，但这不成为不应采用净额法的合理理由。

提问人：elephant1993 时间：2021-11-21 23:16:01
谢谢陈版回复！还有两个问题想请您指教
1 、按正常道理确实应该在服务提供完毕之后就及时确认收入并结转成本，但A公司的处理却是在服务完毕后先将领用的酒水和发生的相关费用支出计入营业成本，因为害怕客户付款时间长，因此也在实际收到客户支付的款项后才开具发票并确认收入。导致收入确认跨期和应收账款失真，目前这种现状还有比较合理的解决方法吗？
2 、我理解A公司提供宴会、会展、用车等服务，应当是以独立第三方的角度确认收入，即按照服务费的5%确认为收入，而至于宴会过程的餐饮、会展的支出、车辆的油费过路费均应当由接受服务的客户自行承担。但尴尬的点就在于A公司服务的客户主要为职能部门，所以A公司垫付了上述费用，自己承担了信用风险。那在这种情况下，A公司如果采取净额法确认收入，垫付的相关费用如何处理呢？如果在以后将发生的费用计入合同履约成本是否可行呢？

回答人：chenyiwei
1 、能否合理估计客户的预计付款时间和预计可收回金额？如果完全不能合理估计，我理解也是不合理的。 2 、承担信用风险不作为应按总额法确认收入成本的依据。